---
params:
  lesson: "Lesson 1.2"
  title: "Auxiliary verbs 能，会，可以"  
  link: "https://moocs.unipus.cn/course/373/task/27612/show"
  content: "能，会，可以"
  date: !r Sys.Date()
  email: matthew.malishev@gmail.com    
  # end inputs ---------------------------------------------------------------
header-includes: \usepackage{float}
always_allow_html: yes
output:
  html_document
---

```{r echo = FALSE}
# library(rmarkdown)
# setwd("")
# f <- list.files()[1]
# render(f, output_format='pdf_document')
```

```{r, set-options, echo = FALSE, cache = FALSE}
options(width=100)
knitr::opts_chunk$set(
 eval = TRUE, # run all code
 # echo = FALSE, # show code chunks in output 
 comment = "",
 tidy.opts=list(width.cutoff=100), # set width of code chunks in output
 tidy=TRUE, # make output as tidy
 message = FALSE,  # mask all messages
 warning = FALSE, # mask all warnings 
 size="small" # set code chunk size
)

# https://github.com/ucb-stat133/stat133-fall-2016/blob/master/hws/hw02-tables-ggplot.Rmd
knitr::opts_knit$set(root.dir=paste0(params$dir,"/")) # set working dir

setwd(paste0(params$dir,"/")) # for running just in R not knitr
```

\  

\  

\  

\  

# `r paste0(params$lesson,": ",params$title)`    
\  

Content for `r params$lesson`  
`r params$content`      
\  

<!-- ____________________________________________________________________________ -->
<!-- ____________________________________________________________________________ -->
<!-- ____________________________________________________________________________ -->
<!-- start body -->  

## `r params$title`  
- modify verbs and actions    
- negate with 不  

\ 

******  

### 能  
- expresses ability  
- expresses possibility due to circumstance   

他不能走路  
He can't walk  
他能走路  
He can walk  

\  

******  

### 会    
- expresses grasp of skill from learning    
- expresses possibility    

今天不会下雨  
Today it won't rain  

\  

******    

### 可以     
- expresses permission  

我可以用一下你的自行车吗？   
Can I use your bike?  

Pose a question with auxiliary verbs by  
- using the positive and negative form     
- using 吗     

你能不能来？ / 你能来吗？   
*能 / 不能*       
  
你会不会开车？ / 你会开车吗？   
*会 / 不会*   
  
我可以不可以进去 / 我可以进去吗？      
*可以 / 不行*  

Note  
- use 不行 not 不可以 when answering 可以 questions with 吗      
- only use 不可以 when making a command or being very serious， e.g. 考试的时候不可以看手机   

\  

******    

### Examples    

大卫会游泳， 安妮不会游泳    
大卫不会来了  
他不能写字  
他们不能去爬山了  
老师，你可以回宿舍休息吗？ 

******  

## Quiz 

1.  
下个星期我有考试，不___去旅游了。   
能
  
2.  
我 _ 用一下儿你的笔吗？   
我(Wǒ) _ 用(yòng)一(yī)下(xià)儿(er)你(nǐ)的(de)笔(bǐ)吗(ma)？      
可以     
  
3.  
大(Dà)卫(wèi)没(méi)学(xué)过(guò)汉(hàn)语(yǔ)，他(Tā)不(bù)___写(xiě)汉(hàn)字(zì)。  
会  

4.  
今(Jīn)天(tiān)是(shì)周(zhōu)末(mò)，我(Wǒ)____晚(wǎn)一(yì)点(diǎn)儿(er)起(qǐ)床(chuáng)。  
可以  

5.
安(ān)妮(nī)，你(Nǐ)____骑(qí)自(zì)行(xíng)车(chē)吗(ma)？  
会   


用“能、会、可以”完成句子。  
 
6.   
我(Wǒ)明(míng)天(tiān)考(kǎo)试(shì)，(1)。（看(kàn)电(diàn)影(yǐng)）  
不能去看电影了    

7.  
老(Lǎo)师(shī)，我(Wǒ)不(bù)舒(shū)服(fu)，(1)？（回(huí)宿(sù)舍(shè)）  
可以回宿舍吗  

8.  
我(Wǒ)没(méi)学(xué)过(guò)法(fǎ)语(yǔ)，(1)。（说(shuō)法(fǎ)语(yǔ)）  
不会说法语   

9.  
大(Dà)卫(wèi)最(zuì)近(jìn)很(hěn)忙(máng)，(1)？（参(cān)加(jiā)晚(wǎn)会(huì)）    
能参加晚会吗   

10.  
考(Kǎo)试(shì)的(de)时(shí)候(hòu)(1)。（看(kàn)手(shǒu)机(jī)）   
不可以看手机     


 






