---
params:
  lesson: "Lesson 2.4"
  title: "Using '了'"          
  link: "https://moocs.unipus.cn/course/373/task/27612/show"
  content: "了"  
  date: !r Sys.Date()
  email: matthew.malishev@gmail.com    
  # end inputs ---------------------------------------------------------------
header-includes: \usepackage{float}
always_allow_html: yes
output:
  html_document 
---

```{r echo = FALSE}
# library(rmarkdown)
# setwd("")
# f <- list.files()[1]
# render(f, output_format='pdf_document')
```

```{r, set-options, echo = FALSE, cache = FALSE}
options(width=100)
knitr::opts_chunk$set(
 eval = TRUE, # run all code
 # echo = FALSE, # show code chunks in output 
 comment = "",
 tidy.opts=list(width.cutoff=100), # set width of code chunks in output
 tidy=TRUE, # make output as tidy
 message = FALSE,  # mask all messages
 warning = FALSE, # mask all warnings 
 size="small" # set code chunk size
)

# https://github.com/ucb-stat133/stat133-fall-2016/blob/master/hws/hw02-tables-ggplot.Rmd
knitr::opts_knit$set(root.dir=paste0(params$dir,"/")) # set working dir

setwd(paste0(params$dir,"/")) # for running just in R not knitr
```

# `r paste0(params$lesson,": ",params$title)`    
\  

Content for `r params$lesson`  
`r params$content`      
\  

<!-- ____________________________________________________________________________ -->
<!-- ____________________________________________________________________________ -->
<!-- ____________________________________________________________________________ -->
<!-- start body -->  
  
## `r params$title`      

Basic structure  
S + V + 0 + 了   

With 没有  
S + 没/没有 + V + O   

Question form  
S + V + O + 了 + 吗/没有？  

\  

******      
  
## Test question        

他们大学毕业了   

了 + 没有  
我看见我的朋友了  
她看见我了没有？   
她没有看见我  

Standard usage  
她去踢球了。   
她做作业了吗？   

\  

******      
    
## Examples   

你买了神马？   

昨天下午我去打篮球了    

你怎么不舒服？   
Why are you sick?  
我头疼， 咳嗽， 感冒了    
I have a sore head, a cough, and a cold.   
你发烧了没有？   
Do you have a fever?    
我没发烧  
I don't have a fever.    

\  

******      
  
## Quiz  

请把“了”放在合适的位置上。

1.      
昨天小王看电视了。  

2.  
我正想去找他，他却来了。    

3.  
我看见他了，但他没有看见我。    

4.  
小明喝牛奶了，但没吃东西  

5.  
孩子已经做完作业了，再说时间还早，你让他玩一会儿游戏吧。    
6.    
老(Lǎo) 王(Wáng) 去(qù) 上(Shàng)海(hǎi) 了(le)。  

7.  
今(Jīn)天(tiān) 上(shàng)午(wǔ) 我(wǒ) 上(shàng) 汉(hàn)语(yǔ) 课(kè) 了(le)。  

8.  
昨(Zuó)天(tiān) 我(wǒ) 去(qù) 超(chāo)市(shì) 买(mǎi) 啤(pí)酒(jiǔ) 了(le)。    

9.  
你给 丽丽准备礼物了 没有？    

10.  
上(Shàng)星(xīng)期(qī) 我(wǒ) 没(méi) 跟(gēn) 中(zhōng)国(guó) 朋(péng)友(you) 去(qù) 逛(guàng) 胡(hú)同(tòng)。   




 





