---
params:
  lesson: "Lesson 2.3"
  title: "Auxiliary word '着' for simultaneous actions"        
  link: "https://moocs.unipus.cn/course/373/task/27612/show"
  content: "着"  
  date: !r Sys.Date()
  email: matthew.malishev@gmail.com    
  # end inputs ---------------------------------------------------------------
header-includes: \usepackage{float}
always_allow_html: yes
output:
  html_document 
---

```{r echo = FALSE}
# library(rmarkdown)
# setwd("")
# f <- list.files()[1]
# render(f, output_format='pdf_document')
```

```{r, set-options, echo = FALSE, cache = FALSE}
options(width=100)
knitr::opts_chunk$set(
 eval = TRUE, # run all code
 # echo = FALSE, # show code chunks in output 
 comment = "",
 tidy.opts=list(width.cutoff=100), # set width of code chunks in output
 tidy=TRUE, # make output as tidy
 message = FALSE,  # mask all messages
 warning = FALSE, # mask all warnings 
 size="small" # set code chunk size
)

# https://github.com/ucb-stat133/stat133-fall-2016/blob/master/hws/hw02-tables-ggplot.Rmd
knitr::opts_knit$set(root.dir=paste0(params$dir,"/")) # set working dir

setwd(paste0(params$dir,"/")) # for running just in R not knitr
```

\  

\  

\  

\  

# `r paste0(params$lesson,": ",params$title)`    
\  

Content for `r params$lesson`  
`r params$content`      
\  

<!-- ____________________________________________________________________________ -->
<!-- ____________________________________________________________________________ -->
<!-- ____________________________________________________________________________ -->
<!-- start body -->  
  
## `r params$title`    

V1 + 着 + V2    
- used for simultaneous actions / when one action accompanies the second, eg. sitting while eating, running while listening   

\  

******      
  
### Test question  

我坐着看电视  
I sit and watch TV  

我的朋友站着看电视  
My friend stands and watches TV  

我躺着看电视  
I lay down and watch TV  

\  

******      
  
## Exercises    

### S + V1 + 的时候 + V2 + O ---> S + V1 + 着 + V2/O+V2  

我跑步的时候在听音乐 ---> 我听着音乐跑步    

他们聊天儿的时候在喝咖啡 ---> 他们喝着咖啡聊天儿    

我在逛中国 ---> 我骑着自行车逛中国      

\  

### V1 + 着 + (O)V2 = V1 while V2          

听着音乐跑步  
Running while listening to music  

开着车打电话      
On the phone while driving     

跑着去教室  
Running while going to the room    






\  

******      
  
## Quiz    

1.    
安妮喜欢听着音乐做作业。  

2.  
开着车打电话很危险。  

3.    
休息的时候，同学们在外边站着聊天儿。  

4.  
看，安妮背着旅行包走出来了。  

5.  
很多人喜欢听着音乐跑步    
TRUE  

6.    
那个拍照片笑着的人是安妮的朋友。  
FALSE    
  
7.  
今天早上我是走着来学校的。    
TRUE    

8.  
山本的朋友弹着吉他唱歌呢。  
TRUE  

9.  
他们打算下个星期去旅行开着车  
FALSE  

10.  
他最喜欢喝着啤酒看足球比赛。   
FALSE         




  


  









