---
params:
  lesson: "Lesson 6.4"
  title: "把 with verbs and directional complement"            
  link: "https://moocs.unipus.cn/course/373/task/27612/show"
  content: "把"  
  date: !r Sys.Date()
  email: matthew.malishev@gmail.com    
  # end inputs ---------------------------------------------------------------
header-includes: \usepackage{float}
always_allow_html: yes
output:
  html_document 
---

```{r echo = FALSE}
# library(rmarkdown)
# setwd("")
# f <- list.files()[1]
# render(f, output_format='pdf_document')
```

```{r, set-options, echo = FALSE, cache = FALSE}
options(width=100)
knitr::opts_chunk$set(
 eval = TRUE, # run all code
 # echo = FALSE, # show code chunks in output 
 comment = "",
 tidy.opts=list(width.cutoff=100), # set width of code chunks in output
 tidy=TRUE, # make output as tidy
 message = FALSE,  # mask all messages
 warning = FALSE, # mask all warnings 
 size="small" # set code chunk size
)

# https://github.com/ucb-stat133/stat133-fall-2016/blob/master/hws/hw02-tables-ggplot.Rmd
knitr::opts_knit$set(root.dir=paste0(params$dir,"/")) # set working dir

setwd(paste0(params$dir,"/")) # for running just in R not knitr
```

\  

\  

\  

\  

# `r paste0(params$lesson,": ",params$title)`    
\  

Content for `r params$lesson`  
`r params$content`      
\  

<!-- ____________________________________________________________________________ -->
<!-- ____________________________________________________________________________ -->
<!-- ____________________________________________________________________________ -->
<!-- start body -->  
  
## `r params$title`      

Using 把 with a verb that indicates a change in direction. 

### S + 把 + O + V + directonal complement  


\  

******      
  
## Test question        

我们把桌子搬进客厅里去吧。  
Let's move the table into the living room.  

你把水果拿过去吧。  
You take the fruit.  



\  

******      
    
## Examples   

我把书拿下来了。  
I took the book down.  

我把本子放进书包里去了。  
I put the book in my book bag.  

我把中国画贴上去了。  
I stuck up the Chinese painting.  

******  

我把钱包拿出来准备付钱。    
I took out my wallet and prepared to pay.  

我把衣服挂上去了。   
I hung out my clothes.  


\  

******      
  
## Quiz  

Turn into the correct sentence.  
  
1.  
同屋     寄   把   生日礼物     了  回去  
同屋把生日礼物寄回去了  

2.    
email 把  发  我   过去    已经  了  
我已经把email发过去了    

3.  
蓝色的  卖   衬衫   我们   出去  把  了  
我们把蓝色的衬衫卖出去了  

4.  
英汉词典   我  拿  把  回来  了      
我把英汉词典拿回来了  

5.  
外边的   我  收  衣服  把  进来  了  
我把外边的衣服收进来了 

6.  
我把钱放进去钱包里了。  
F 

7.  
服务员已经把生日蛋糕送过来了。  
T 

8.  
妈妈把衣服收拾柜子里进去了。  
F  

9.  
王老师把作业本发回来了。  
T 

10.  
弟弟把篮球出来拿了。  
F 

