---
params:
  lesson: "Lesson 4.2"
  title: "Double object statement"              
  link: "https://moocs.unipus.cn/course/373/task/27612/show"
  content: ""  
  date: !r Sys.Date()
  email: matthew.malishev@gmail.com    
  # end inputs ---------------------------------------------------------------
header-includes: \usepackage{float}
always_allow_html: yes
output:
  html_document 
---

```{r echo = FALSE}
# library(rmarkdown)
# setwd("")
# f <- list.files()[1]
# render(f, output_format='pdf_document')
```

```{r, set-options, echo = FALSE, cache = FALSE}
options(width=100)
knitr::opts_chunk$set(
 eval = TRUE, # run all code
 # echo = FALSE, # show code chunks in output 
 comment = "",
 tidy.opts=list(width.cutoff=100), # set width of code chunks in output
 tidy=TRUE, # make output as tidy
 message = FALSE,  # mask all messages
 warning = FALSE, # mask all warnings 
 size="small" # set code chunk size
)

# https://github.com/ucb-stat133/stat133-fall-2016/blob/master/hws/hw02-tables-ggplot.Rmd
knitr::opts_knit$set(root.dir=paste0(params$dir,"/")) # set working dir

setwd(paste0(params$dir,"/")) # for running just in R not knitr
```

\  

\  

\  

\  

# `r paste0(params$lesson,": ",params$title)`    
\  

Content for `r params$lesson`  
`r params$content`      
\  

<!-- ____________________________________________________________________________ -->
<!-- ____________________________________________________________________________ -->
<!-- ____________________________________________________________________________ -->
<!-- start body -->  
  
## `r params$title`      

叫，教，问，送，给 can be followed by two objects    
叫 / 教 / 问 / 送 / 给 + OBJ1 + OBJ2  

OBJ1  
Indirect object acted by the pronouns 我， 你， 他们    
or by nouns indicating people ， e.g. 我妹妹    

OBJ2  
Direct object acted by nouns that indicate things, eg. 书， 礼物  
  
\  

******      
  
## Test question        

### 叫  
你叫什么？  
我叫大卫。  
你叫我 。。。 
我叫他。。。  

### 问    
我要问你很多问题。   
I want to ask you a lot of questions.  
问（V） + 你（OBJ1） + 很多问题 （OBJ2）  

### 教   
我教你汉语  
ie. 教（V）+ 你 (OBJ1) + 汉语 (OBJ2)    

### 送  
明天是你的生日。我送你一瓶啤酒。  
ie. 送(V) + 你 （OBJ1）+ 一瓶啤酒 （OBJ2）    

### 给  
我给你十块钱， 你自己去买吧。   
I'll give you $10, you buy it by yourself.  
给（V）+ 你（OBJ1） + 十块钱（OBJ2）  

\  

******      
    
## Examples   

你们叫我鱼老师。        

明天我教你英语。  
我们要问很多问题。    

我送每个人一本汉语书。    
你可以给我们你的书。  


\  

******      
  
## Quiz  

Sort into correct order  

1.  
①教    ②汉语   ③王老师   ④我们    ⑤语法  
王老师教我们汉语语法  

2.  
①玛丽  ②小朋  ③问了  ④问题  ⑤很多  
玛丽问了小朋很多问题  

3.  
①我   ②王老师  ③一本  ④送了 ⑤书  
我送了王老师一本书   

4.  
①叫  ②王奶奶  ③她  ④都  ⑤大家  
大家都叫她王奶奶  


5.  
①给  ②一支  ③快  ④我  ⑤笔  
快给我一支笔  

TRUE OR FALSE  

6.  
李老师教我汉语。   
T  

7.  
奶奶给了一本书他。  
F  

8.  
朋友送了一个礼物我。    
F  

9.  
老师对我问了一个问题。   
F 

10.  
大家都他叫大哥。    
F 


