---
params:
  lesson: "Lesson 6.1"
  title: "Using 把"            
  link: "https://moocs.unipus.cn/course/373/task/27612/show"
  content: "把"  
  date: !r Sys.Date()
  email: matthew.malishev@gmail.com    
  # end inputs ---------------------------------------------------------------
header-includes: \usepackage{float}
always_allow_html: yes
output:
  html_document 
---

```{r echo = FALSE}
# library(rmarkdown)
# setwd("")
# f <- list.files()[1]
# render(f, output_format='pdf_document')
```

```{r, set-options, echo = FALSE, cache = FALSE}
options(width=100)
knitr::opts_chunk$set(
 eval = TRUE, # run all code
 # echo = FALSE, # show code chunks in output 
 comment = "",
 tidy.opts=list(width.cutoff=100), # set width of code chunks in output
 tidy=TRUE, # make output as tidy
 message = FALSE,  # mask all messages
 warning = FALSE, # mask all warnings 
 size="small" # set code chunk size
)

# https://github.com/ucb-stat133/stat133-fall-2016/blob/master/hws/hw02-tables-ggplot.Rmd
knitr::opts_knit$set(root.dir=paste0(params$dir,"/")) # set working dir

setwd(paste0(params$dir,"/")) # for running just in R not knitr
```

\  

\  

\  

\  

# `r paste0(params$lesson,": ",params$title)`    
\  

Content for `r params$lesson`  
`r params$content`      
\  

<!-- ____________________________________________________________________________ -->
<!-- ____________________________________________________________________________ -->
<!-- ____________________________________________________________________________ -->
<!-- start body -->  
  
## `r params$title`      

Using 把  
Place emphasis to point to a certain object  

A + 把 + B + V + result   

把 emphasises the results happening to the object (B)     

\  

******      
  
## Test question        

我把房间打扫干净了。     
I cleaned up the room.  

我把晚饭做好了。    
I made dinner.  

我把作业写完了。   
I finished my homework.  

我把花瓶打碎了。  
I broke the vase.  

\  

******      
    
## Examples   

我牛奶喝完了。   
我把牛奶喝完了。   
I ran out of milk.  
I drank the milk.  

我空调打开了。   
我把空调打开了。    
The AC is turned on.  
I turned on the AC.   

请把桌子擦干净，把控瓶子拿走。    
Please clean the table and take away the empty bottle.    

******  

妈妈把咖啡喝完了。  
Mum drank the coffee.  

我把衣服洗干净了。   
I washed my clothes.  

我把门关上了。  
I closed the door.  

\  

******      
  
## Quiz  
  
1.  
今天朋友们来家玩儿，我要把房间打扫________。  
干净 

2.  
我太饿了，把饭菜都吃_______了，还没吃饱。  
完 

3.  
房间里太闷了，快把窗户打________。  
开 

4.  
我一天就把那本小说看________了，太有意思了。  
完 

5.  
下个星期就开学了，我们要把本子准备________。  
好  

6.  
你帮我把饮料开吧。    
F  

7.  
她把火车票买好了。  
T  

8.  
姐姐把一个苹果洗干净了。    
F   

9.  
你把茶和杯子都放好在桌子上吧。  
F 

10.  
先把作业写完了，然后再看电视。  
T 

