---
params:
  lesson: "Lesson 2.1"
  title: "Using ‘的’字结构"        
  link: "https://moocs.unipus.cn/course/373/task/27612/show"
  content: "的"
  date: !r Sys.Date()
  email: matthew.malishev@gmail.com    
  # end inputs ---------------------------------------------------------------
header-includes: \usepackage{float}
always_allow_html: yes
output:
  html_document 
---

```{r echo = FALSE}
# library(rmarkdown)
# setwd("")
# f <- list.files()[1]
# render(f, output_format='pdf_document')
```

```{r, set-options, echo = FALSE, cache = FALSE}
options(width=100)
knitr::opts_chunk$set(
 eval = TRUE, # run all code
 # echo = FALSE, # show code chunks in output 
 comment = "",
 tidy.opts=list(width.cutoff=100), # set width of code chunks in output
 tidy=TRUE, # make output as tidy
 message = FALSE,  # mask all messages
 warning = FALSE, # mask all warnings 
 size="small" # set code chunk size
)

# https://github.com/ucb-stat133/stat133-fall-2016/blob/master/hws/hw02-tables-ggplot.Rmd
knitr::opts_knit$set(root.dir=paste0(params$dir,"/")) # set working dir

setwd(paste0(params$dir,"/")) # for running just in R not knitr
```

\  

\  

\  

\  

# `r paste0(params$lesson,": ",params$title)`    
\  

Content for `r params$lesson`  
`r params$content`      
\  

<!-- ____________________________________________________________________________ -->
<!-- ____________________________________________________________________________ -->
<!-- ____________________________________________________________________________ -->
<!-- start body -->  
  
## `r params$title`    


### Test question    
这是你的啤酒吗？
这不是我的啤酒。 这是老师的啤酒。

这杯啤酒是你的吗？
这杯啤酒不是我的，是老师的。 

那杯**小的**是我的。        
小的 = 小的object， eg. 小的啤酒       

借我用一下你的自行车。   
白的是我的， 黑的是我朋友的。     

你吃饺子吗？  
咱们要一份牛肉的，一份猪肉的。       
这种红油馄饨是辣的。    

\  

******      
  
## Exercises  

这个手机是谁的？
是我的。   

那两自行车是你的？
蓝的是我的。  

\  

******    

## Quiz   

这是adj的obj = 这obj是adj的。    

1.  
这是图书馆的书  
这本书是图书馆的   

2.  
那是我的手机   
那个手机是我的     

3.  
这是一两红色的自行车  
这两自行车是红色的    

4.  
那是一件小号的衣服  
那件衣服是小号的  

5.  
这是我弟弟的房间。  
这个房间是我弟弟的  

6.  
那是一盒巧克力冰淇淋。    
那盒冰淇淋是巧克力的  

7.  
这是一杯热牛奶。    
这杯牛奶是热的   

8.  
这双黑色的皮鞋600块，那双白色的皮鞋1000块。您要哪双？  
我要便宜的。     

9.  
那个式样的衣服有两种颜色。你喜欢什么颜色的？    
我喜欢红色的。   

10.  
这条牛仔裤是中号的，那条牛仔裤是大号的。你试试，哪条合适？     
大号的合适。  















