---
params:
  lesson: "Lesson 5.6"
  title: "Complex complements"            
  link: "https://moocs.unipus.cn/course/373/task/27612/show"
  content: ""  
  date: !r Sys.Date()
  email: matthew.malishev@gmail.com    
  # end inputs ---------------------------------------------------------------
header-includes: \usepackage{float}
always_allow_html: yes
output:
  html_document 
---

```{r echo = FALSE}
# library(rmarkdown)
# setwd("")
# f <- list.files()[1]
# render(f, output_format='pdf_document')
```

```{r, set-options, echo = FALSE, cache = FALSE}
options(width=100)
knitr::opts_chunk$set(
 eval = TRUE, # run all code
 # echo = FALSE, # show code chunks in output 
 comment = "",
 tidy.opts=list(width.cutoff=100), # set width of code chunks in output
 tidy=TRUE, # make output as tidy
 message = FALSE,  # mask all messages
 warning = FALSE, # mask all warnings 
 size="small" # set code chunk size
)

# https://github.com/ucb-stat133/stat133-fall-2016/blob/master/hws/hw02-tables-ggplot.Rmd
knitr::opts_knit$set(root.dir=paste0(params$dir,"/")) # set working dir

setwd(paste0(params$dir,"/")) # for running just in R not knitr
```

\  

\  

\  

\  

# `r paste0(params$lesson,": ",params$title)`    
\  

Content for `r params$lesson`  
`r params$content`      
\  

<!-- ____________________________________________________________________________ -->
<!-- ____________________________________________________________________________ -->
<!-- ____________________________________________________________________________ -->
<!-- start body -->  
  
## `r params$title`      

Combine an adjective with a verb phrase to show a cause and effect relation.   
S + ADJ/V + 得 + VERB PHRASE    
  
\  

******      
  
## Test question        

我很高兴。 我跳起来。 -->  我高兴得跳了起来。   
I am very happy. I jumped up. --> I jumped up for joy.    

孩子哭得满脸是泪。   
The child cried a face full of tears.    

我太累了。爬不动了。 --> 我累得爬不动了。   
I am tired. I can't climb anymore --> I am too tired to climb.    
  
\  

******      
    
## Examples   

我困得睁不开眼睛了。   
I was too sleepy to open my eyes.  

我忙得没有时间接电话。  
I'm busy and don't have time to answer the phone.   

我急得满头大汗。   
I was sweating profusely.   

\  

******      
  
## Quiz  
  
1.  
他(Tā) 比(bǐ)赛(sài) 得(dé)了(le) 第(dì)一(yī)名(míng)，高兴(gāoxìng) 得(de) _________。    
跳(tiào)了(le)起(qǐ)来(lai)   

2.  
马(Mǎ)丁(dīng) 一(yì)天(tiān) 没(méi) 吃(chī)饭(fàn) 了(le)，肚子(dǔzi) 饿(è) 得(de) _____________________。  
咕咕叫  

3.  
空(Kōng)调(tiáo) 坏(huài)了(le)，孩子(háizi) 热(rè) 得(de) ____________________。  
满(mǎn)头(tóu)大(dà)汗(hàn)  

4.  
小(Xiǎo)李(lǐ) 爬(pá)了(le) 一(yī)天(tiān) 山(shān)，累(lèi) 得(de) ____________________。    
走(zǒu)不(bu)动(dòng)了(le)  

5.  
明(Míng)明(míng) 这(zhè)次(cì) 考(kǎo)试(shì) 又(yòu) 不(bù)及(jí)格(gé)，妈(mā)妈(mā) 气(qì) 得(de) ____________________。  
说(shuō)不(bu)出(chū)话(huà)来(lai)   

6.  
男(Nán)朋(péng)友(yǒu) 跟(gēn)她(tā) 分(fēn)手(shǒu)了(le)，她(tā) 哭(kū) 得(de) ____________________。  
满脸(mǎnliǎn)是(shì)泪(lèi)   

7.  
马(Mǎ)上(shàng) 就(jiù)要(yào) 回(huí)国(guó)了(le)，丽(Lì)丽(li) 激(jī)动(dòng) 得(de) ____________________。  
睡(shuì)不(bu)着(zháo)觉(jiào)  

8.  
妈(Mā)妈(mā) 又(yòu)要(yào) 工(gōng)作(zuò) 又(yòu)要(yào) 照(zhào)顾(gù) 孩(hái)子(zi)，每天(měitiān)忙(máng)得(dé) ____________________。  
团团转(tuántuánzhuàn)  

9.  
第(Dì)一(yī)次(cì) 上(shàng)台(tái) 表(biǎo)演(yǎn)，他(tā) 紧张(jǐnzhāng) 得(de) ____________________。  
忘(wàng)了(le)台(tái)词(cí)   
  

10.  
孩(Hái)子(zi) 在(zài)公(gōng)园(yuán) 玩(wán)了(le) 一(yì)天(tiān)，回家(huíjiā) 的(de) 路上(lùshang) 困(kùn) 得(de) ____________________。  
睁(zhēng)不(bu)开(kāi) 眼(yǎn)睛(jing)  

  

